# 以实物资产投资评估增值纳税咨询

提问人：ahchuyu123 时间：2013-01-31 16:12:37
（ 1 ） 基本情况： A公司以无形资产—采矿权对子公司B增资，评估基准日为2011.10.31，资产实际移接日为2011.12.31。评估明细表如下： 序号 名称、种类（探矿权/采矿权） 账面价值 评估价值 增减值 1 安鑫煤业公司保有资源量516.64 万吨 9,553,200.00 186,950,500.00 177,397,300.00 2 永鑫焦化保有资源量（原桦林煤业公司保有资源量208.00 万吨） 91,032,536.74 75,267,200.00 -15,765,336.74 3 新增区保有资源量2882.00万吨206,012,000.00 1,042,885,200.00 836,873,200.00 小计 306,597,736.74 1,305,102,900.00 998,505,163.26根据投资协议，B公司以评估值作为投入采矿权的入账价值记账。A公司以无形资产—采矿权账面价值作为长期股权投资的入账价值。 （ 2 ） 问题： a. A公司报表未体现出评估增值收入，那么此部分增值是否需要缴纳企业所得税？ b. 假如需要缴纳企业所得税，鉴于此部分增值较大， B公司以后年度将此部分增值做纳税调增，那么A公司是否可以不用缴纳此部分增值的所得税？

回答人：chenyiwei
1 、会计和税务是两个独立的体系。虽然会计上可以认为以非货币性资产对子公司增资不具有商业实质，因而在母公司个别报表中不体现收益，但是税务上很可能要分解为以公允价值出售资产和对子公司投资两项行为，分别进行税务处理（除非按照国家税务总局公告 2010 年第 4 号的规定，经过备案后享受特殊性税务处理待遇）。 2 、A和B两公司是各自独立的企业所得税纳税主体，其纳税义务不能互相替代，即不能以B公司日后的纳税调增来代替A公司在投资当时就投出非货币资产的增值应计入的应纳税所得额。